臺灣臺中地方法院民事裁定          100年度司財管字第130號
聲  請  人  臺中市霧峰區農會
法定代理人  曾明興
代  理  人  趙超祿
上列聲請人聲請選任被繼承人何文宮遺產管理人事件，本院裁定
如下：
    主  文
選任何水勇為被繼承人何文宮之遺產管理人。
聲請程序費用由被繼承人何文宮之遺產負擔。
    理  由
一、按繼承開始時，繼承人有無不明，而無親屬會議或親屬會議
    未於1 個月內選定遺產管理人者，利害關係人得聲請法院選
    任遺產管理人；又先順序繼承人均拋棄其繼承時由次順序之
    繼承人繼承，其次順序繼承人有無不明或第四順序之繼承人
    均拋棄其繼承者，準用關於無人承認繼承之規定，民法第11
    78條第2項、第1176條第6項分別定有明文。
二、本件聲請意旨略以：第三人何春美生前向聲請人借款新臺幣
    （下同）100萬元，並以臺中市○○區○○段930地號土地設
    定抵押，關係人即被繼承人何文宮（男、民國36年8月23 日
    生、生前最後住所：臺中市○里區○○路66巷38之7號）與
    第三人何水勇、賴何彩祺及李何秀碧為何春美之繼承人，應
    向聲請人連帶清償上開借款。惟上開借款尚未清償，而關係
    人何文宮業於100年6 月8日死亡，其尚留有遺產，惟其繼承
    人均拋棄繼承，且親屬會議未於法定期間內選定遺產管理人
    ，致該遺產無人管理，爰依法聲請本院選任關係人何文宮之
    遺產管理人等語。並提出支付命令暨確定證明書影本、戶籍
    謄本、本院家事法庭函、土地登記第二類謄本、繼承系統表
    為證。
三、經查：聲請人主張其為關係人何文宮之債權人，關係人何文
    宮死亡後其所有繼承人均已拋棄繼承，而其親屬會議未於法
    定期間內選定遺產管理人等事實，業經聲請人提出前揭證據
    為證，復經本院依職權調取本院100年度司繼字第1652、170
    3及1791號拋棄繼承事件卷宗核閱屬實，自堪信為真實，揆
    諸首揭規定，本件聲請人之聲請為有理由，應予准許。而選
    任遺產管理人，除慮及管理遺產之公平性外，亦需考量其適
    切性，亦即應以對被繼承人之遺產、遺債情形瞭解較深者優
    先選任為宜。本院審酌何水勇與關係人何文宮為共同債務人
    及土地共有人，對於被繼承人生前之財產及債權債務，自較
    他人知悉，對遺產之管理亦不生窒礙，且何水勇到庭表示同
    意擔任本件遺產管理人（本院100年11月15日訊問筆錄參照
    ）。執此，本院認為由何水勇（男、身份證統一編號：Ｚ000
    000000號、住所：臺中市○○區○○路40巷16號）擔任關係
    人何文宮之遺產管理人，應屬妥適，爰選任之。
四、依非訟事件法第157條，裁定如主文。
中    華    民    國  100    年     11    月    18    日
                  家事法庭      司法事務官  許曉怡
以上正本係照原本作成。
如不服本件裁定，得於裁定書送達之翌日起10日內，以書狀敘述
理由，向本庭提起抗告。並應繳納抗告費新臺幣1000元。
中    華    民    國   100    年    11    月    18    日
                                書記官  廖于萱